# 预付账款

提问人：tlt12321 时间：2012-01-09 19:37:56
一家工程施工企业，因需要在某地开工，当地政府部门要收一块报建费，这钱就是政府部门的了，企业因尚未收到发票，挂在预付账款，是否应该调整计入成本？

回答人：chenyiwei
如果很可能不能收回的，应计入成本。

提问人：tlt12321 时间：2012-01-13 15:47:45
回复 chenyiwei 的帖子
交的时候就已经确定不能收回，请问交时就计入成本吗，不过这时候没有收入就造成了收入成本不配比，还是随着工程的进度结转计入成本？

回答人：chenyiwei
可以先记入工程施工成本中（相应在估计合同总成本时也将其纳入考虑），按完工进度逐步转入营业成本。期末将其余额与工程施工成本的其他结存部分一并进行减值测试。